臺灣桃園地方法院刑事判決           100年度審交易字第50號
公  訴  人  臺灣桃園地方法院檢察署檢察官
被      告  張祺達
選任辯護人  宋志衡律師
上列被告因過失致死案件，經檢察官提起公訴（99年度調偵字第
953 號），被告於準備程序進行中，就被訴事實為有罪之陳述，
經本院告知簡式審判程序意旨，並聽取當事人之意見後，本院裁
定依簡式審判程序審理，判決如下：
    主  文
張祺達因過失致人於死，處有期徒刑陸月，如易科罰金，以新臺
幣貳仟元折算壹日。
    事實及理由
一、犯罪事實：
    張祺達於民國98年11月16日晚間，駕駛車牌號碼5L-6893 號
    自用小客車，沿桃園縣八德市○○路由八德往鶯歌方向行駛
    ，嗣於同日21時55分許，途經桃園縣八德市○○路與大興路
    交岔路口，本應注意汽車在該路段行駛時速不得超過50公里
    ，應注意車前狀況並隨時採取必要之安全措施，且行經行人
    穿越道，遇有行人穿越時，無論有無交通指揮人員指揮或號
    誌指示，均應暫停讓行人先行通過，以避免危險之發生，而
    依當時狀況並無任何不能注意之情形，竟疏未注意及此，於
    駛經上開行人穿越道時，猶貿然以時速50至60公里之速度急
    駛，同一時、地適有行人呂賴錦因未遵守號誌之指示，在行
    人穿越道上穿越興豐路車道，張祺達因車速過快，避煞皆已
    不及，遂而撞上，造成呂賴錦受有頭胸部鈍挫傷併骨盆、肢
    體骨折及顱腦損傷併神經性休克不治死亡。張祺達於車禍發
    生後，在職司犯罪偵查機關未發覺何人為肇事者前，即主動
    向前往處理之桃園縣政府警察局交通隊八德交通小隊警員岳
    文忠承認為肇事人，自首接受裁判。案經呂賴錦之子呂銘德
    、呂銘樹、呂素貞告訴及臺灣桃園地方法院檢察署檢察官相
    驗後簽分偵辦起訴。
二、證據名稱：
  (一)被告張祺達於本院審理中之自白。
  (二)證人丁云婷於警詢時之證述、告訴人即被害人家屬呂素貞於
    警詢與告訴人即被害人家屬呂銘德、呂銘樹、呂素貞於檢察
    官訊問及本院審理中之指訴。
  (三)財團法人天主教聖保祿修女會醫院98年11月16日診斷證明書
    、道路交通事故現場圖、道路交通事故調查報告表（一）、
    （二）、監視錄影畫面光碟、桃園縣政府警察局道路交通事
    故肇事人自首情形紀錄表、臺灣桃園地方法院檢察署98年11
    月17日相驗筆錄、相驗屍體證明書、檢驗報告書、臺灣省桃
    園縣區車輛行車事故鑑定委員會99年10月8 日桃縣行字第09
    95203916號函暨桃縣鑑990816案鑑定意見書、臺灣省車輛行
    車事故覆議鑑定委員會100 年7 月25日覆議字第1006202919
    號函各1 份及相驗照片12幀、現場照片17幀、現場監視錄影
    畫面翻拍照片10幀。
  (四)臺灣高等法院被告前案紀錄表1 份。
三、核被告所為，係犯刑法第276 條第1 項之過失致死罪。按道
    路交通管理處罰條例第86條第1 項關於汽車駕駛人，行經行
    人穿越道不依規定讓行人優先通行，因而致人受傷或死亡，
    依法應負刑事責任者，加重其刑至2 分之1 之規定，係就刑
    法第276 條第1 項之過失致人於死罪、同條第2 項之業務過
    失致人於死罪，同法第284 條第1 項之過失傷害（及致重傷
    ）罪、同條第2 項之業務過失傷害（及致重傷）罪之基本犯
    罪類型，對於加害人為汽車駕駛人，於從事駕駛汽車之特定
    行為時，於行經行人穿越道之特定地點，不依規定讓行人優
    先通行，因而致人受傷或死亡之特殊行為要件予以加重處罰
    ，已就上述刑法第276 條第1 、2 項，同法第284 條第1 、
    2 項各罪犯罪類型變更之個別犯罪行為予以加重，而成另一
    獨立之罪名，自屬刑法分則加重之性質（最高法院99年度臺
    非字第198 號判決參照）。是被告於行經行人穿越道未依道
    路交通安全規則第103 條第2 項規定讓行人優先通行而致被
    害人呂賴錦死亡之結果，依法應負過失致死之刑事責任，並
    依道路交通管理處罰條例第86條第1 項，加重其刑至2 分之
    1 ；然其於犯前揭之罪後，在犯罪偵查機關尚不知孰為犯人
    時，即主動告知警員其為肇事者，自首而接受裁判，此有桃
    園縣政府警察局道路交通事故肇事人自首情形紀錄表1 份在
    卷可憑，乃合於自首要件，爰依刑法第62條前段規定，減輕
    其刑，其刑有加重及減輕事由，應依刑法第71條第1 項之規
    定，先加後減之。爰審酌被告輕忽交通安全之犯罪動機，未
    善盡注意義務，而肇致本件車禍並因而使被害人呂賴錦死亡
    ，惟被害人與有過失，兼衡被告之智識程度、生活狀況、犯
    罪情節，犯後坦承犯行，態度尚佳，迄未與被害人家屬達成
    和解等一切情狀，量處如主文所示之刑，並諭知易科罰金之
    折算標準，以示儆懲。
四、應適用之法條：
    刑事訴訟法第273 條之1 第1 項、第299 條第1 項前段、第
    310 條之2 、第454 條第1 項，刑法第276 條第1 項、第62
    條前段、第41條第1 項前段，道路交通管理處罰條例第86條
    第1 項，刑法施行法第1 條之1 第1 項、第2 項前段。
四、如不服本件判決，得自收受判決送達之日起10日內，向本院
    提出上訴書狀，上訴於第二審法院。
本案經檢察官陳亮佑到庭執行職務。
中    華    民    國    100   年     9    月    30    日
                        刑事庭    法  官  潘怡華
以上正本證明與原本無異。
如不服本判決，應於判決送達後10日內向本院提出上訴狀（應附
繕本），其未敘述上訴理由者，應於上訴期間屆滿後20日內補提
理由書狀於本院，上訴於臺灣高等法院。
                                  書記官  戴育萍
中    華    民    國    100   年     9    月    30    日
附錄本案論罪科刑法條：
中華民國刑法第276 條第1 項（過失致死罪）
因過失致人於死者，處2 年以下有期徒刑、拘役或2 千元以下罰
金。